# 净额法收入确认问题

提问人：sjcpa123456 时间：2023-03-15 15:42:33
陈版：
您好。公司从事软件开发及运维服务，有几个关于净额法确认收入的问题想向您请教。 1 、合同约定，公司发生的食宿费用客户据实结算，公司与提供的服务一块向客户开具服务发票，请问（ 1 ）客户结算的食宿费收入是否应作为单项履约义务？如作为单项履约义务，是否应按净额法列示？（ 2 ）公司的食宿费支出部分是普票，导致公司实际的支出金额大于不含税收入金额，如按净额法列示，收入是负值，是否就按负值进行列示？ 2 、部分业务公司在承接后，会委托外部供应商承做，并在合同中明确约定，公司在收到客户的款项后，才会向供应商支付款项，基于这种背靠背条款是否可以认定为公司为代理人。对于外包的业务又分两种情况，一种是全部外包，一种是部分外包。（ 1 ）部分外包的，怎么确定有多少是按净额法多少按总额法，还是全部按总额法；（ 2 ）全部外包的，应收、应付的款项是否需要在其他应收款，其他应付款核算？麻烦陈版解答，谢谢！

回答人：chenyiwei
1 、客户承担的食宿费也是合同对价的一部分，不是单项履约义务。
这部分客户承担的食宿费应分别确认收入和成本，不能仅按净额计入收入。
2 、主要责任人/代理人的区分是在履约义务层面上进行的，因此需关注外包部分是否构成一项独立的履约义务，如果不是，则不能单独就外包部分考虑本企业是否为代理人。如果是整体全部外包，则按净额法确认收入成本的可能性较大。
3 、收入的总额法/净额法核算与对应的应收、应付款项能否抵销列报无关。一般净额法下的代收代付款倾向于作为其他应收和其他应付款，而不是应收账款和应付账款。